---
title: 'Proyecto visualización: Imagen Covid'
author: "Grupo K"
date: "2024-03-05"
output:
  pdf_document: default
  html_document: default
---

```{r setup, include=FALSE}
knitr::opts_chunk$set(echo = TRUE)
```

En primer lugar vamos a cargar todas las librerías que necesitamos y además vamos a 'quitar' los warnings que nos puedan aparecer. 
Seguidamente importaremos la información con la que vamos a trabajar y la guardaremos en una variable 
(que será el data frame con el que vamos a trabajar) la cual se llamará 'datos'.

```{r}
rm(list=ls()) 

#Cargamos las librerías

#Para que no salgan los warnings:
suppressWarnings({ 
  library(readr)
  library(ggplot2)
  library(plotly)
})

#Importamos los datos
datos <- read.csv("owid-covid-data.csv")

#Vamos a echar un ojo a los datos:
head(datos)
```

A continuación, seleccionamos y cargamos los países que tenemos que mostrar en nuestro gráfico según el enunciado: 
"United States", "Italy", "France", "Germany", "Canada", "Japan", "United Kingdom" y "Spain".

```{r}
#Cargamos los países que tenemos que mostrar según el enunciado:

us <- datos[datos$location == "United States",]
it <- datos[datos$location == "Italy",] 
fr <- datos[datos$location == "France",]
ge <- datos[datos$location == "Germany",]
ca <- datos[datos$location == "Canada",]
ja <- datos[datos$location == "Japan",]
uk <- datos[datos$location == "United Kingdom",]
sp <- datos[datos$location == "Spain",]
```

Una vez ya hemos seleccionado los países que vamos a representar, creamos un nuevo data frame únicamente 
con la información de estos. Este nuevo data frame se va llamar 'df':

```{r}
#Creamos un nuevo data frame con los datos que nos interesan
#(España lo añadimos más tarde, puesto que tiene un grosor distinto):

df <- rbind(us, it, fr, ge, ca, ja, uk)

#Lo mostramos:
head(df)
```

Ahora, convertimos la columna 'date' de España a formato fecha.

```{r}
#Convertir la columna 'date' a formato de fecha
sp$date <- as.Date(sp$date, format = "%Y-%m-%d")

#Asegurarse de que la columna 'date' en el conjunto de datos df ya esté en formato de fecha.
df$date <- as.Date(df$date, format = "%Y-%m-%d")

```


```{r}
#Creamos el gráfico con la información. En el eje 'x', ponemos las fechas (que
#se vea el tiempo) y en el eje 'y' las muertes por millón. Cogemos smoothed
#para que salga el gráfico más adecuado.

gr <- ggplot(df, mapping = aes(x = date, y = new_deaths_smoothed_per_million, 
                               group = location))

#Añadimos linea con color a los países, color según país (más tarde 
#añadiremos España)
gr_col <- gr + geom_line(aes(color = location))


#Ponemos como se va a mostrar la fecha:
gr_col_fecha <- gr_col + scale_x_date(date_labels = "%b %d, %Y") 

#Añadimos nombres a los ejes además del título y subtítulo.
#Establecemos 'caption' donde quedará reflejada la fuente de los datos:

gr_final <- gr_col_fecha + labs(title = "Daily new confirmed COVID-19 deaths per million people - Grupo K", 
                                subtitle = "7-day rolling average. For some countries the number of confirmed deaths is much lower than the true number of deaths. 
                                This is because of limited testing and challenges in the attribution of the cause of death",
                                x = "Time", y = "New Deaths per Million", 
                                caption = "Source: Johns Hopkins University CSSE COVID-19 Data") +
  
  # Añadimos España más grueso y de color rojo
  geom_line(data = sp, aes(x = date, y = new_deaths_smoothed_per_million), 
            color = "red", linewidth = 1.2) 

#Quitamos la leyenda + theme(legend.position = "none")

#Hacemos el subtítulo más pequeño para que se visualice
#de manera correcta:
gr_final <- gr_final + theme(plot.subtitle = element_text(size = 8))

#Visualizamos gráfico sin ser interactivo primero:
gr_final
```

A continuación, una vez hemos terminado nuestro gráfico, vamos a hacerlo interactivo. 
Esto lo conseguimos con la función 'ggplotly()' pasándole como argumento el nombre de nuestro gráfico, 
en este caso: "gr_final". De esta manera, podemos observar de manera más detallada la información que este contiene, 
como por ejemplo las muertes exactas en un determiando pais en un día en concreto. 
Esto nos permite extraer conclusiones mucho más específicas.

```{r}
final <- ggplotly(gr_final)
final
```
A través de nuestro gráfico, podemos extraer una serie de conclusiones. 
En el 2020, España y Reino Unido tuvieron algunos de sus picos más altos, es decir, un mayor número de muertes. 
En el caso de Reino Unido, esto se repitió en 2021.
Por otra parte la tendencia de muerte de los demás países es muy similar entre todos estos, el 2021 es donde la 
mayoría se encuentran más afectados, en concreto Japón despunta en el 2023 con otro pico considerablemente alto de muertes, 
mientras que los otros países siguen una tendencia de descenso, en cuanto a muertes por COVID se refiere, l
a cual se mantiene en la mayoría de los casos en este 2024.
